臺灣花蓮地方法院刑事判決　　　　　　　　　　　　　九十一年度易字第一九五號
　　公　訴　人　臺灣花蓮地方法院檢察署檢察官
　　被　　　告　甲○○
右列被告因傷害案件，經檢察官提起公訴（九十一年度偵字第七九六號），本院判決
如左：
        主  文
甲○○傷害人之身體，處拘役貳拾日，如易科罰金，以佰元折算壹日。
        事  實
一、甲○○與黃阿連係鄰居，平日彼此相處不睦。甲○○於民國九十年十二月十二日
    晚上九時四十分許，在花蓮縣花蓮市○○街二二八巷二弄七號前，因黃阿連在夜
    間用水聲音過大等細故，與黃阿連發生爭執後，竟基於傷害人身體之犯意，徒手
    用力拉扯黃阿連，致使黃阿連受有右手臂挫傷、右肩挫傷併肌腱炎之傷害。
二、案經被害人黃阿連訴由花蓮縣警察局花蓮分局報告台灣花蓮地方法院檢察署檢察
    官偵查起訴。
        理  由
一、訊據被告甲○○固坦承有於右揭時、地出手拉扯告訴人黃阿連之事實，然矢口否
    認有何傷害犯行，辯稱：伊當時係因告訴人黃阿連趁機先打伊，伊才與告訴人拉
    扯，並無傷害之故意云云。然查，右揭犯罪事實，業據告訴人指訴綦詳，且告訴
    人確受有如事實欄所載之傷害，亦有行政院衛生署花蓮醫院診斷證明書一紙在卷
    可按，又證人林秀琴即途經該處之鄰居於警訊時證稱：其當時行經花蓮市○○街
    二二八巷二弄口時，看見一男子甲○○用拳腳毆打黃阿連，就向前跟他說，你不
    要打阿婆黃阿連，他的年紀可以做你阿嬤等語，另被告所聲請傳喚之證人陳含少
    於本院審理時亦證稱：那時我看到被告與告訴人二人在吵架，二人有拉扯。我沒
    有看到被告打告訴人，只有看到他們二人互相拉扯等語，其二人所為證詞固略有
    出入，但就被告與告訴人發生手臂肢體衝突之事實則均指證明確，可徵告訴人所
    指訴被告徒手拉扯其右手臂成傷乙節，並非杜撰虛構之詞，有其可採信之處。再
    者，被告自承在拉扯前曾以所著之皮鞋丟擲告訴人，但未丟中，且被告於本案發
    生後，其腹部猶殘留有抓痕，此有照片一張附卷可稽，足見被告於案發當時確與
    告訴人發生劇烈口角爭吵，兩人並因而互相拉扯、攻擊對方，甚為明灼。按刑法
    上之正當防衛，係對於現在不正之侵害防衛自己或他人之權利者而言，本案被告
    與告訴人口角互毆彼此成傷，復不能證明係告訴人先行侵害，參酌最高法院十七
    年上字第六八六號判例意旨，被告自不得主張正當防衛，被告所辯：係告訴人先
    動手毆打伊，伊始行拉扯告訴人云云，尚難資為有利於被告之認定。而以被告乃
    係成年男性，倘因盛怒出手用力拉扯相對纖弱之女性，會因施力過大而致對方身
    體產生挫傷、肌腱發炎等傷害，乃係社會一般人所共識，被告就此當無不知之理
    ，是其所辯並無傷害故意云云，要屬卸責之詞，委無足採。綜上所陳，本件事證
    明確，被告傷害犯行洵堪認定。
二、核被告所為，係犯刑法第二百七十七條第一項之傷害罪。爰審酌被告前無犯罪前
    科、素行良好，此有台灣高等法院被告全國前案紀錄表一份附卷可憑，並審酌被
    告犯罪之動機、犯罪時所受之刺激、犯罪之手段、犯後迄今尚未與告訴人達成和
    解賠償其損害、告訴人所受傷害程度尚屬輕微及被告犯罪後態度等一切情狀，量
    處如主文所示之刑，並諭知易科罰金之折算標準。
據上論斷，應依刑事訴訟法第二百九十九條第一項前段，刑法第二百七十七條第一項
、第四十一條第一項前段，罰金罰鍰提高標準條例第一條前段、第二條，判決如主文
。
本案經檢察官孫進興到庭執行職務。
中      華      民      國    九十一    年      七      月     十六     日
                              臺灣花蓮地方法院刑事庭
                                  法  官  陳  世  博
右正本證明與原本無異。
如對本判決不服，應於送達後十日內，向本院提出上訴狀。（應抄附繕本）告訴人或
被害人如對於本判決不服者，應具備理由請求檢察官上訴，其上訴期間之計算係以檢
察官收受判決正本之日期為準。
                                  法院書記官
中      華      民      國    九十一    年      七      月     十七     日
附錄本判決論罪之法律條文：
刑法第二百七十七條
傷害人之身體或健康者，處三年以下有期徒刑，拘役或一千元以下罰金。
犯前項之罪，因而致人於死者，處無期徒刑或七年以上有期徒刑，致重傷者，處三年
以上、十年以下有期徒刑。
